臺灣屏東地方法院刑事判決　　　　　　　　　　　　　九十三年度訴字第一七九號
　　公　訴　人　臺灣屏東地方法院檢察署檢察官
　　被　　　告　甲○○
右列被告因違反毒品危害防制條例案件，經檢察官提起公訴（九十三年度毒偵字第八
六號），及移
臺灣臺北地方法院檢察署九十三年度毒偵字第一八九四號），本院裁定適用簡式審判
程序，判決如左：
     主  文
甲○○連續施用第一級毒品，處有期徒刑捌月，扣案之第一級毒品海洛因含袋重貳點
零肆公克沒收銷燬之、注射針筒伍支沒收；又連續施用第二級毒品，處有期徒刑肆月
，扣案之第二級毒品安非他命含袋重零點壹壹柒捌公克、含有不可析離之第二級毒品
安非他命殘渣之注射針筒壹支沒收銷燬之，吸管參支、吸食器參支均沒收；應執行有
期徒刑拾月，扣案之第一級毒品海洛因含袋重貳點零肆公克、第二級毒品安非他命含
袋重零點壹壹柒捌公克，及含有不可析離之第二級毒品安非他命殘渣之注射針筒壹支
均沒收銷燬之，注射針筒伍支、吸管參支、吸食器參支均沒收。
     事  實  及  理  由
一、本院認定被告連續施用第一級、第二級毒品之犯罪事實、理由、證據及論罪科刑
    所應適用之法條，除引用起訴書（如附件）之記載外，另更正及補充：（一）、
    起訴書事實欄第十一行「０點四公克及其所有供施用毒品之器具注射針筒」，應
    更正為「０點四八公克及含有不可析離之第二級毒品安非他命殘渣之注射針筒一
    支」。（二）被告承上開同一概括犯意，自九十三年一月六日上午十時五分許起
    ，至同年八月二日凌晨一時三十分許起回溯七十二小時內之某時止，亦在其位於
    屏東縣新園鄉○○村○○路四０三巷一八號住處內、位於台北市○○○路居處內
    等地，以將海洛因置於注射針筒，以水混合後，再施打於手臂上之方式，及以將
    安非他命置於吸食器內，再以火燒烤產生濃煙而吸食之方式，分別連續施用第一
    級毒品海洛因、第二級毒品安非他命多次。嗣於１、九十三年三月七日上午十一
    時五十分許，為警在同縣屏東市○○路八五號五樓之一二內查獲；２、於同年八
    月二日凌晨一時三十分許，在台北市○○路一二三巷五號三樓之十一內為警查獲
    ，並扣得第一級毒品海洛因含袋重一點五六公克、第二級毒品安非他命含袋重０
    點一三０九公克（嗣因鑑驗滅失０點０二０一公克），及其所有供施用第一級毒
    品所用之注射針筒五支，暨施用第二級毒品所用之吸管三支、吸食器三支。以上
    各情，業經被告於本院審理時供述甚詳，復有前開查獲物品扣案可參，且被告於
    前述１、期日經員警所採集之尿液，經送驗結果，呈嗎啡陽性反應；於前述２、
    期日經員警所採集之尿液，經送驗結果，呈嗎啡及甲基安非他命陽性反應；分別
    有長榮大學九十三年四月二十九日確認報告、臺灣尖端先進生技醫藥股份有限公
    司九十三年八月六日濫用藥物檢驗報告各一紙在卷可稽；而扣案之白色粉末，經
    送請法務部調查局鑑驗結果，確係第一級毒品海洛因無訛，有該局九十三年九月
    二十日調科壹字第０二０００六六０九號檢驗通知書一紙附卷可憑。另扣案之白
    色晶體經送請國防部憲兵司令部刑事鑑識中心鑑驗結果，確係第二級毒品安非他
    命無訛，亦有該中心九十三年八月二十七日（九三）宇鑑字第一一０三七號鑑驗
    通知書一紙在卷可稽；堪認被告上開不利於己之自白，確與事實相符，應可採信
    。（三）、被告於九十三年一月六日，為警查獲扣案之注射針筒一支，經本院依
    職權送請高雄醫學大學附設中和紀念醫院鑑定結果，認含有不可析離之第二級毒
    品安非他命殘渣，有該院九十三年四月十三日九三０四—八二號檢驗報告各一紙
    在卷可稽，自應視為第二級毒品安非他命，連同上開（二）部分所述之第一級毒
    品海洛因、第二級毒品安非他命（因鑑驗所耗損之０點０二０一公克，因已滅失
    ，自無庸宣告沒收），均依毒品危害防制條例第十八條第一項前段予以沒收銷毀
    之。（四）扣案之注射針筒五支係供被告施用第一級毒品所用，而吸管三支、吸
    食器三支則係供被告施用第二級毒品所用，且均係被告所有之物，業據被告陳明
    在卷，均應依刑法第三十八條第一項第二款規定，予以宣告沒收。（五）公訴人
    雖未就被告九十三年一月六日上午十時五分後之犯行提起公訴，惟此部分核與已
    起訴之部分，分別有連續犯之裁判上一罪關係，為起訴效力所及，本院自應併予
    審理。
二、爰審酌被告前已有施用毒品前科，有臺灣屏東地方法院檢察署刑案資料查註紀錄
    表及臺灣高等法院被告全國前案紀錄表各一紙附卷可佐，今再為施用，足見其戒
    治毒癮之意志薄弱，及其犯罪之動機、目的、手段、犯罪所生之危害、犯罪後坦
    承犯行，態度良好等一切情狀，分別量處如主文所示之刑，並定其應執行刑。
據上論斷，應依刑事訴訟法第二百九十九條第一項前段、第二百七十三條之一第一項
，毒品危害防制條例第十條第一項、第二項、第十八條第一項前段，刑法第十一條、
第五十六條、第五十一條第五款、第三十八條第一項第二款，判決如主文。
本案經檢察官林津鋒到庭執行職務。
中      華      民      國      九十三      年    十    月    二十八    日
                                      臺灣屏東地方法院刑事第一庭
                                                法  官  林世民
右正本證明與原本無異。
如不服本判決應於收受本判決後送達後十日內向本院提出上訴書狀，其未敘述上訴理
由者，並得於提起上訴後十日內向本院補提理由書狀（均須按他造當事人之人數附繕
本 ）「切勿逕送上級法院」
                                                書記官  張儷薾
中      華      民      國      九十三      年    十    月    二十八    日
附錄論罪科刑法條：
毒品危害防制條例第十條
施用第一級毒品者，處六月以上五年以下有期徒刑。
施用第二級毒品者，處三年以下有期徒刑。
